---
title: "Información descriptiva sobre la información sociodemográfica"
author: Alis Trillo, Regina Alvarez, Illapa Cotrina, Daniel Silva, Gonzalo Pacheo, Carlos Crespín
date: "`r format(Sys.Date(), '%d de %B de %Y')`"
output: 
  flexdashboard::flex_dashboard:
    storyboard: true
---

```{r setup, include=FALSE}
library(flexdashboard) # always
```


### Edades de los participantes

```{r}
readRDS("bp_age.rds")
```

### ¿Continua estudiando?

```{r}
readRDS("pc_e1.rds")
```

### ¿Qué nivel están cursando?
```{r}
readRDS("pc_e2.rds")
```

### Antes de ingresar al centro ¿vivía con su mamá?

```{r}
readRDS("pc_fam1.rds")
```

### Antes de ingresar al centro ¿vivía con su papá?

```{r}
readRDS("pc_fam2.rds")
```

### Antes de ingresar al centro ¿vivía con sus hermanos?

```{r}
readRDS("pc_fam3.rds")
```

### Antes de ingresar al centro ¿vivía con algún otro familiar?

```{r}
readRDS("pc_fam4.rds")
```

### Tiempo dentro del centro y tiempo de sentencia

```{r}
readRDS("bpT.rds")
```

### Infracciones

```{r}
readRDS("bar_inf.rds")
```

***

La información contenida en esta presentación es sumamente sensible y se recomienda
encarecidamente mantener la confidencialidad del mismo.

